臺灣雲林地方法院刑事判決
109年度交簡上字第43號
上  訴  人
即  被  告  洪識學


上列上訴人因過失致死案件，不服本院民國109年10月30日109年
度交簡字第84號所為第一審判決（起訴書案號：109年度偵字第3
381號），提起上訴，本院管轄之第二審合議庭判決如下：
    主  文
上訴駁回。
甲○○緩刑貳年，並應於本判決確定之日起參個月內，向公庫支付
新臺幣陸萬元。
    事實及理由
一、本案經本院審理結果，認第一審（下稱原審）判決以上訴人
    即被告甲○○犯刑法第276條之過失致人於死罪，量處有期徒
    刑4月，如易科罰金，以新臺幣（下同）1千元折算1日，認
    事用法及量刑均無不當，應予維持，證據部分除增加被告於
    本院第二審之自白外，其餘均引用原審刑事簡易判決書記載
    之事實及理由（如附件一、二）。
二、被告上訴意旨略以：伊前先借款賠償予被害人家屬，目前每
    個月需償還借款，且其所扶養之子女尚在就學，家中經濟狀
    況不佳，請求從輕量刑等語。
三、駁回上訴之理由：
    按量刑輕重，係屬事實審法院得依職權自由裁量之事項，苟
    已斟酌刑法第57條各款所列情狀而未逾越法定刑度，不得遽
    指為違法。關於刑之量定，係實體法上賦予法院得為自由裁
    量之事項，倘其未有逾越法律所規定之範圍，除顯有失出失
    入等科罰與罪責不相當之情形外，應予尊重，不得任意加以
    指摘（最高法院72年度台上字第6696號、75年度台上字第70
    33號判決意旨參照）。又在同一犯罪事實與情節，如別無其
    他加重或減輕之原因，下級審量定之刑，亦無過重或失輕之
    不當情形，則上級審法院對下級審法院之職權行使，原則上
    應予尊重（最高法院85年度台上字第2446號判決要旨參照）
    。查原審審酌被告前因傷害罪，經本院以104 年度易字第99
    4號判處有期徒刑3月，於民國105年4月27日易科罰金執行完
    畢，本件駕車過失致正值壯年之被害人死亡，造成無可挽救
    之遺憾，更使被害人家屬痛失至親，犯罪所生損害非常嚴重
    ，惟念及被告坦承犯行，並與被害人家屬達成調解，支付給
    被害人家屬236萬元（不含強制汽車責任保險理賠金）完畢
    ，非全無彌補之意，參以告訴人表示之意見，兼衡被告自陳
    國中畢業之學歷，已婚、育有3名子女（2名未成年）、從事
    汽車修理工作、月薪約3至4萬元、與配偶、岳母及子女同住
    之生活狀況等一切情狀，就被告本件犯行量處有期徒刑4月
    ，並諭知易科罰金以1千元折算1日之折算標準，原審量定前
    揭刑度已就上開情事詳加斟酌，所為量刑仍屬適當，並無違
    反比例原則或量刑不當之情事，被告指摘原審量刑過重，為
    無理由，應予駁回。
四、緩刑之宣告：
    末查，被告雖曾於104年間因傷害案件被判處有期徒刑3 月
    確定，此有臺灣高等法院被告前案紀錄表1 份在卷可查，尚
    符刑法第74條第1項第2款緩刑宣告之要件。而被告於原審審
    理過程中已與被害人家屬達成調解，全額賠償完畢，迄今尚
    在償還因賠償所為之借貸，且被告所撫育之子女，尚在就學
    中，此有被告所提之就學證明在卷可參，佐以因疫情所生大
    環境經濟之困難，被告稱其家庭經濟狀況不佳，應可採信，
    又車禍所生之過失致死案件，起因於行為人之疏忽所肇致，
    在行為之本質上並非具有故意，且行為之惡性亦難與刑法章
    典中其他故意犯罪同視，復斟以一般刑罰本質係以防衛社會
    、矯治教化及預防犯罪等為目的而對行為人所施之制裁，而
    緩刑之宣告，則旨在藉由刑之執行猶豫，給予行為人自新之
    機會，且自由刑本有中斷受刑人原本生活等流弊，暨被告素
    行良好，以刑罰矯正其行為及預防再犯之必要性亦較為薄弱
    ；從而，綜合前述被告之家庭、經濟狀況等相關情狀，本院
    認被告經此偵、審程序及上開刑之宣告後，應對其已有所警
    惕，信其應無再犯之虞，本院認本案宜先賦予被告適當之社
    會處遇，以期其能有效回饋社會，故上開對被告宣告之刑，
    以暫不執行為適當，爰依刑法第74條第1項第2款規定併諭知
    緩刑2年，以啟自新。再者，為促使被告日後得以知曉尊重
    其他用路人生命、財產安全，本院認除前開緩刑宣告外，尚
    有賦予被告一定負擔之必要，是斟酌被告之犯罪情節、生活
    情況及意見，併依刑法第74條第2項第4款規定，命被告應於
    本判決確定之日起3個月內，向公庫支付6萬元，以啟自新。
    又被告如違反上開緩刑所定負擔之情節重大，足認原宣告之
    緩刑難收預期效果，而有執行刑罰之必要者，依刑法第75條
    之1第1項之規定，得撤銷其宣告，附此敘明。
據上論斷，應依刑事訴訟法第455條之1第1項、第3項、第364 條
、第368條、第373條、刑法第74條第1項第2款、第2項第4 款，
判決如主文。
本案經檢察官吳淑娟提起公訴，檢察官林豐正到庭執行職務。
中    華    民    國   110    年    7    月    29     日
                  刑事第三庭  審判長法  官  吳基華
　
                                    法  官  張恂嘉
　
                                    法  官  陳碧玉
以上正本證明與原本無異。
不得上訴。
                                    書記官  許馨月
中　　華　　民　　國　　110 　年　　8 　　月　　2 　　日
附件一： 
臺灣雲林地方法院刑事簡易判決　　　　 109年度交簡字第84號
公　訴　人　臺灣雲林地方檢察署檢察官
被　　　告　甲○○
上列被告因過失致死案件，經檢察官提起公訴（109 年度偵字第
3381號），因被告自白犯罪，本院合議庭認為宜以簡易判決處刑
，爰裁定不經通常訴訟程序（原案號：109 年度交訴字第53號）
，由受命法官逕以簡易判決處刑如下：
    主  文
甲○○犯過失致人於死罪，處有期徒刑肆月，如易科罰金，以新臺
幣壹仟元折算壹日。
    事實及理由
一、本件犯罪事實及證據均引用檢察官起訴書之記載（節錄如附
    件），並就證據部分補充被告甲○○於本院準備程序之自白（
    見本院交訴卷第80至81頁）。
二、論罪科刑：
  ㈠核被告所為，係犯刑法第276 條之過失致人於死罪。
  ㈡被告於警方知悉肇事者身分前，於警方據報前往現場處理時
    在場並承認為肇事人乙節，有雲林縣警察局臺西分局交通分
    隊道路交通事故肇事人自首情形紀錄表1 紙可憑（見相卷第
    18頁），被告對於未發覺之犯罪自首而接受裁判，未見逃避
    之情，本院依刑法第62條前段規定減輕其刑。
  ㈢爰以行為人之責任為基礎，審酌被告前因傷害罪，經本院以1
    04 年度易字第994 號判決判處有期徒刑3 月，於民國105年
    4 月27日易科罰金執行完畢（見本院簡字卷第5 至6 頁臺灣
    高等法院被告前案紀錄表），本件駕車過失致正值壯年之被
    害人許順興死亡，造成無可挽救之遺憾，更使被害人家屬痛
    失至親，犯罪所生損害非常嚴重，惟念及被告坦承犯行，並
    與被害人家屬達成調解，支付給被害人家屬新臺幣（下同）
    236 萬元（不含強制汽車責任保險理賠金）完畢（見本院交
    訴卷第73至75頁），非全無彌補之意，參以告訴人丙○○表示
    之意見（見本院交訴卷第75頁），兼衡被告自陳國中畢業之
    學歷，已婚、育有3 名子女（2 名未成年）、從事汽車修理
    工作、月薪約3 至4 萬元、與配偶、岳母及子女同住之生活
    狀況（見本院交訴卷第83頁）等一切情狀，量處如主文所示
    之刑，並諭知易科罰金之折算標準。
三、依刑事訴訟法第449 條第2 項、第454 條第2 項，刑法第27
    6 條、第62條前段、第41條第1 項前段，刑法施行法第1 條
    之1 第1 項，逕以簡易判決處刑如主文。
四、如不服本判決，得於收受判決書送達後20日內，以書狀敘述
    理由（須附繕本），經本庭向本院管轄之第二審合議庭提起
    上訴。
本案經檢察官吳淑娟提起公訴，檢察官黃煥軒、丁○○到庭執行職
務。
中    華    民    國   109    年    10    月    30    日
                  刑事第五庭    法  官  潘韋丞
附件二：
臺灣雲林地方檢察署檢察官起訴書
                                     109年度偵字第3381號
　　被　　　告　甲○○　男　52歲（民國00年0月0日生）
　　　　　　　　　　　　住雲林縣○○鄉○○路000○0號
　　　　　　　　　　　　國民身分證統一編號：Z000000000號
上列被告因過失致死案件，業經偵查終結，認應提起公訴，茲敘
述犯罪事實及證據並所犯法條如下：
  　　　犯罪事實
一、甲○○於民國109年3月26日上午10時27分許，駕駛車牌號碼00
    00-00號自用小客車，沿雲林縣麥寮鄉新臺村010552路燈附
    近之東西向產業道路，由西往東方向行駛，途經該產業道路
    與同一路燈附近之南北向產業道路交岔路口時，原應注意車
    輛行駛時，駕駛人應注意車前狀況，隨時採取必要之安全措
    施，且閃光紅燈表示停車再開，車輛應減速接近，先停止於
    交岔路口前，讓幹道車優先通行後認為安全時，方得續行，
    而依當時天候晴、日間自然光線、柏油路面乾燥、無缺陷、
    無障礙物，視距良好等情形，又無不能注意之情事，竟疏於
    注意，貿然駛入交岔路口。適有許順興騎乘車牌號碼000-00
    00號重型機車，沿上開南北向產業道路由南往北方向行駛，
    亦行經上開交岔路口，2車因而發生碰撞，許順興人車倒地
    後，受有雙側創傷性氣血胸併呼吸衰竭、雙側肋骨骨折併肺
    部損傷、左股骨幹骨折等傷害。經送醫救治後，仍於109年3
    月28日凌晨5時1分，傷重不治死亡。
二、案經乙○○○告訴及本署檢察官據報相驗後自動檢舉偵辦
　  　　證據並所犯法條
一、證據清單及待證事實：
編號 證據名稱 待證事實 1 被告甲○○之供述 坦承駕車與被害人許順興發生車禍致被害人死亡之事實，惟辯稱：過路口前我有先看左右來車，但沒有看到被害人的機車等語。 2 告訴人乙○○○之指訴 證明本案之死者為其子許順興之事實。 3 道路交通事故現場圖、調查報告表㈠㈡、現場照片 證明案發時間、地點、路況、案發後2車車損情形。 4 現場監視器翻拍光碟及照片 證明本案案發經過。 5 國立臺灣大學醫學院附設醫院雲林分院診斷證明書、勘（相）驗筆錄、本署相驗屍體證明書、檢驗報告書、相驗照片。 證明被害人因本案車禍傷重不治死亡，經本署檢察官及法醫相驗屬實之事實。 
二、核被告所為，係涉犯刑法第276條之過失致死罪嫌。
三、依刑事訴訟法第251條第1項提起公訴。
　  此　致
臺灣雲林地方法院
中　　華　　民　　國　　109 　年　　5 　　月　　20　　日
　　　　　　　　　　　　　　　檢  察  官  吳淑娟